{"past":[{"form":"ísligh","person":"base","depend":"indep & dep"},{"form":"íslíomar","person":"pl1","depend":"indep & dep"},{"form":"íslíodar","person":"pl3","depend":"indep & dep"},{"form":"íslíodh","person":"auto","depend":"indep & dep"}],"pastcont":[{"form":"íslíodh","person":"base","depend":"indep & dep"},{"form":"íslínn","person":"sg1","depend":"indep & dep"},{"form":"íslíteá","person":"sg2","depend":"indep & dep"},{"form":"íslímis","person":"pl1","depend":"indep & dep"},{"form":"íslídís","person":"pl3","depend":"indep & dep"},{"form":"íslítí","person":"auto","depend":"indep & dep"}],"prescont":[{"form":"íslíonn","person":"base","depend":"indep & dep"},{"form":"íslím","person":"sg1","depend":"indep & dep"},{"form":"íslímid","person":"pl1","depend":"indep & dep"},{"form":"íslítear","person":"auto","depend":"indep & dep"}],"fut":[{"form":"ísleoidh","person":"base","depend":"indep & dep"},{"form":"ísleoimid","person":"pl1","depend":"indep & dep"},{"form":"ísleofar","person":"auto","depend":"indep & dep"}],"cond":[{"form":"ísleodh","person":"base","depend":"indep & dep"},{"form":"ísleoinn","person":"sg1","depend":"indep & dep"},{"form":"ísleofá","person":"sg2","depend":"indep & dep"},{"form":"ísleoimis","person":"pl1","depend":"indep & dep"},{"form":"ísleoidís","person":"pl3","depend":"indep & dep"},{"form":"ísleofaí","person":"auto","depend":"indep & dep"}],"pres":[]}
